臺灣橋頭地方法院民事判決　　　　　　 110年度岡簡字第26號
原　　　告　方○○　
訴訟代理人　蔡涵如律師
被　　　告　石○○　
訴訟代理人　李春卿律師
被　　　告　黃○○　
上當事人間損害賠償事件，本院於民國110 年9 月15日言詞辯論
終結，判決如下：
    主  文
原告之訴及假執行之聲請均駁回。
訴訟費用由原告負擔。
    事  實  及  理  由
一、原告主張：伊與被告乙○○於民國98年2 月9 日結婚，目前
    婚姻關係仍存續中。詎自108 年3 月起，被告甲○○擔任乙
    ○○在彰化地區承包插秧工作之小工，斯時起乙○○即頻在
    臉書標註甲○○，伊察覺有異曾質問乙○○，然乙○○否認
    而不了了之；復於108 年7 月間，甲○○又隨同乙○○至桃
    園市新屋區、大園區擔任小工，二人交往更明目張膽，持續
    於臉書互相標註愛心及留言，伊於109 年7 月間向與被告同
    時工作之其他工作人員探詢，始知悉被告二人利用共同工作
    之便，朝夕相處、互動親暱，更同宿一房，已逾越一般已婚
    男子與女子正常社交之程度，而乙○○亦於109 年8 月見東
    窗事發，向伊坦承有與甲○○交往一事，是被告二人所為，
    顯已侵害伊之配偶權且情節重大，伊自得依民法第195 條第
    1 項、第185 條第1 項之規定，請求被告連帶賠償伊精神慰
    撫金新台幣（下同）50萬元等語。並聲明：㈠被告應連帶給
    付原告50萬元，及自起訴狀繕本送達翌日起至清償日止，按
    年息5%計算之利息。㈡願供擔保請准宣告假執行。
二、被告甲○○則以：被告二人為僱傭關係，一起工作，依原告
    所提之證據無從證明伊有侵害原告配偶權之情事；況伊與乙
    ○○共同在桃園工作時，乙○○於108 年7 月9 日凌晨，趁
    伊躺在床上入睡不及抗拒之際，以手觸摸伊之胸部及臀部而
    對伊性騷擾，伊本想隱忍，然嗣後原告與乙○○對伊十分不
    尊重，伊因而於108 年12月對乙○○提出性騷擾之告訴，業
    經台灣桃園地方法院以109 年度易字第767 號刑事判決判處
    乙○○有期徒刑7 月（尚未確定），益可見伊並無與乙○○
    交往之事實，乙○○向原告陳稱有與伊交往，只是為脫免刑
    事責任等語，資為抗辯。
    被告乙○○則以：伊從107 年11月開始與甲○○交往，因為
    工作上默契不錯，久了之後就有感情，甲○○會因和她先生
    吵架的事來找伊哭訴，久而久之伊就與甲○○成為男女朋友
    ，也有發生性行為，108 年7 月初去桃園工作時，伊覺得這
    種關係不好收拾，想要求分手，結果甲○○威脅伊若分手就
    將交往一事告訴原告，所以伊又與甲○○維持交往關係至10
    8 年11月左右等語，資為抗辯。
    並均聲明：原告之訴駁回，如受不利判決，願供擔保免為假
    執行。
三、按因故意或過失，不法侵害他人之權利者，負損害賠償責任
    ；故意以背於善良風俗之方法，加損害於他人者亦同；數人
    共同不法侵害他人之權利者，連帶負損害賠償責任；又不法
    侵害他人之身體、健康、名譽、自由、信用、隱私、貞操，
    或不法侵害其他人格法益而情節重大者，被害人雖非財產上
    之損害，亦得請求賠償相當之金額，此於不法侵害他人基於
    父、母、子、女或配偶關係之身分法益而情節重大者，準用
    之，民法第184 條第1 項前、後段、第185 條第1 項前段、
    第195 條第1 項前段、第3 項分別定有明文。再按民事訴訟
    如係由原告主張權利者，應先由原告負舉證之責，若原告先
    不能舉證，以證實自己主張之事實為真實，則被告就其抗辯
    事實即令不能舉證，或其所舉證據尚有疵累，亦應駁回原告
    之請求。又當事人所負之舉證責任，必須達於使法院得有確
    信之程度，始得謂已盡其舉證責任，如未達於使法院得有確
    信之程度，其不利益應由負舉證責任之人負擔。
四、原告主張被告間有逾越一般已婚男子與女子正常社交之程度
    ，而侵害其配偶權一情，係以證人戊○○、丁○○、丙○○
    之證述及臉書、Line對話紀錄截圖為憑。經查：
  ㈠證人戊○○係證稱：在108 年到彰化工作時與往年不太一樣
    ，以前大家會一起聊天，那一年幾乎沒遇到乙○○，我們晚
    上住的地方一樣，但那年乙○○有時回來就又出去，或是我
    睡了他才回來，我有看見過他和甲○○出去，感覺他們好像
    是男女朋友，時常同進同出，但沒看到很親密的樣子，甲○
    ○只會幫乙○○洗衣服，我也有勸乙○○你是有老婆的人要
    自己注意一點等語；證人丁○○則證稱：我是在彰化和被告
    一起工作，我沒有看到被告間肢體有親密行為，知道甲○○
    會幫乙○○洗衣服，他們幾乎每天一起出去，有聽過田主說
    他們在工作時間一起在車上休息，導致工作落後，我認為被
    告間已經超過雇主對小工的關係，對小工太體貼了等語（見
    本院卷第220 至226 頁）；證人丙○○則證稱：我於108 年
    7 月和被告一同在桃園市大園區工作，以我外人來看，被告
    間互動像男女朋友，我們一起出去吃飯時，他們二人都坐在
    一起，有時放假時他們會來找我借車去海邊，我只有看到他
    們在我家中正常的聊天，沒有見過他們有親密舉動，但是會
    兩個人一起出去，他們沒說他們在交往，我也不會干涉，他
    們看起來是比一般朋友再好一點，但沒有公開是男女朋友，
    我和乙○○見面時，基本上甲○○都會一起來，我個人感覺
    他們不太像朋友，有點曖昧，有見過被告二人相處有互相開
    玩笑的推、拍等動作，像是打情罵俏這樣等語（見本院卷第
    284 至288 頁），綜合上開證人所述，可知被告二人在工作
    餘暇會共同出遊，甲○○會幫乙○○洗衣服，兩人交情較他
    人更佳，也會有開玩笑似的肢體動作等等，然證人等均未見
    被告間有如牽手、擁抱或親吻等親密行為，抑或為其他更進
    一步性行為之舉措，衡以我國民風暨男女社交範疇逐漸開放
    ，男女間已非不得為任何肢體接觸或交際往來，是以上開證
    人證述，尚難使本院得被告間已達逾越一般已婚男子與女子
    正常社交程度之確信。再依原告所提出臉書截圖觀之，係甲
    ○○數次對乙○○之貼文按愛心，或在貼文時標註對方；然
    衡以常情，使用臉書者對於好友之貼文，或感到有興趣、喜
    悅、感動等情緒之貼文按愛心，以及或於同時做某事時標註
    對方，乃係尋常之舉，是此亦無從證明被告間即已逾越一般
    正常社交程度。
  ㈡再被告乙○○固自承與甲○○有交往甚至發生性行為云云，
    惟觀諸甲○○陳稱其於108 年7 月9 日凌晨遭乙○○性騷擾
    後，當天兩人之Line對話紀錄：「甲○○（下稱石）：我是
    真的很信任你，把你當成哥哥一樣看待，會跟你講明白，是
    我真的不想每晚都膽戰心驚…」、「乙○○（下稱黃）：昨
    天喝了酒，想說會比較好睡，結果反而卻睡不著，犯下這個
    無心之過，對不起，希望妳可以原諒」、「石：我知道你對
    我很好，所以我也不想把事情鬧大，對小婷更是一種傷害，
    我自己受過的傷我自己體會的到，所以我是在保護小婷，記
    得刪除對話，被小婷知道他會不好受，說開就好，反正虧也
    吃習慣了」、「黃：對不起讓你難過了…我知道我不對，可
    是我真的不想失去妳這個朋友」。於同年月11日兩人復於Li
    ne對話如下：「黃：什麼樣的話語都代替不了我愧疚的心情
    」、「石：是我自己的問題嗎？平常太過於大喇喇」、「黃
    ：一時的糊塗，再多的解釋也是」、「石：你一時的糊塗，
    是會造就我一輩子的傷你懂嗎」、「黃：真的真的對不起」
    …「黃：這時的我，真的好想去死，怎麼會做錯這樣的事…
    跟妳工作的時候真的讓我覺得妳很有魅力」、「石：就當你
    的人生一個教訓，一個難關，以後就不會在糊塗了」…「黃
    ：酒真的不是好東西，會使人失去判斷力，這杯酒代價太大
    了」、「石：多想想女鵝、小婷，就會好了」等語（見本院
    卷第257 至271 頁），由被告間之對話可見乙○○持續對甲
    ○○表示歉意，甲○○則表示被乙○○所傷害等語，倘被告
    二人間確為交往關係且已發生性關係，縱甲○○於是夜拒絕
    乙○○求歡，事後兩人之對話亦應係乙○○詢問甲○○因何
    原因為拒絕，或溝通雙方交往之情形等，而非一再表示自己
    酒後失控做出錯事而道歉。是乙○○辯稱：108 年7 月初我
    們去桃園工作時，我覺得這種關係不好收拾所以要求分手，
    結果甲○○威脅我若分手要跟原告說云云，顯與事實不符，
    而難作為被告間有交往關係而逾越一般正常社交程度之憑據
    ，是被告此部分抗辯，尚無足採。
五、綜上所述，原告依據民法第195條第1 項、第185 條第1 項
    之規定，請求被告連帶賠償其50萬元及法定利息，舉證顯有
    未足而難准許，應予駁回，原告之訴既經駁回，其假執行之
    聲請亦失其依據，應併予駁回。
六、本件為判決基礎之法律關係已臻明確，兩造其餘之攻擊防禦
    方法核與判決結果不生影響，毋庸一一論列，併此敘明。
七、訴訟費用負擔之依據：民事訴訟法第78條。
 
中    華    民    國   110    年    9     月    30    日
                      岡山簡易庭法  官  盧怡秀
以上正本係照原本作成。
如對本判決上訴，須於判決送達後20日內向本院提出上訴狀。如
委任律師提起上訴者，應一併繳納上訴審裁判費。
中    華    民    國   110    年    9     月    30    日
                                書記官  陳昭伶